【裁判字號】    97,財管,6
【裁判日期】    970411
【裁判案由】    指定遺產管理人
【裁判全文】
臺灣新竹地方法院民事裁定              97年度財管字第6號
聲  請  人  瑞陞復興一資產管理股份有限公司
法定代理人  乙○○
非訟代理人  丙○○
上列聲請人聲請指定被繼承人甲○○之遺產管理人事件，本院裁
定如下：
    主      文
選任新竹律師公會李文傑律師為被繼承人甲○○之遺產管理人。
准對被繼承人甲○○之繼承人為承認繼承之公示催告。
被繼承人甲○○之繼承人，應自前項公示催告最後登載新聞紙之
日起，柒個月內承認繼承，上述期限屆滿，無繼承人承認繼承時
，被繼承人甲○○之遺產，於清償債權並交付遺贈物後，如有剩
餘即歸屬國庫。
程序費用新台幣壹仟元由被繼承人甲○○之遺產負擔。
    理      由
一、按先順序繼承人均拋棄其繼承權時，由次順序之繼承人繼承
    。其次順序繼承人有無不明或第四順序之繼承人均拋棄其繼
    承權者，準用關於無人承認繼承之規定，民法第1176條第6
    項定有明文。復按繼承開始時，繼承人有無不明，而無親屬
    會議或親屬會議未於一個月內選定遺產管理人者，利害關係
    人得聲請法院選任遺產管理人，並由法院依公示催告程序，
    定六個月以上之期限，公告繼承人，命其於期限內承認繼承
    ，民法第1177條、第1178條第1項、第2項規定甚明。
二、本件聲請意旨略以：緣第三人陳明娟、陳進福、吳昌枝於民
    國（下同）85年7月23日，以被繼承人甲○○（民國○○年○月
    ○○日生、身分證字號：Ｚ000000000號，生前住新竹縣湖口鄉
    ○○村○○路○段439巷88弄10號，於95年5月17日死亡）名
    下座落於花蓮縣光復鄉○○街65號之房地向花蓮區中小企業
    銀行股份有限公司（下簡稱花蓮企銀）抵押貸款，並約定按
    月攤還本息。詎陳明娟等未依約給付本息，嗣經花蓮企銀將
    上揭債權讓與聲請人，並經臺灣花蓮地方法院准予拍賣抵押
    物，惟甲○○已於95年5月17日死亡，且其各順位之繼承人
    均已於法定期間內向本院為拋棄繼承之聲請，又未依民法第
    1177條之規定選定遺產管理人，致該不動產無人繼承，而使
    聲請人之債權一直無法行使，茲為保權益，自有聲請法院指
    定遺產管理人依法踐行公示催告等程序之必要等語。
三、經查，聲請人主張其已取得臺灣花蓮地方法院所為准予拍賣
    被繼承人甲○○所有座落花蓮縣光復鄉房地之裁定，然甲○
    ○業於95年5月17日死亡，且其法定繼承人均已拋棄繼承致
    其無法行使權利等事實，業據提出繼承系統表、戶籍謄本14
    份、臺灣花蓮地方法院95年度拍字第166號民事裁定及本院
    96年5月10日新院雲家謙96家聲218字第08215號函影本等件
    為證，經本院核閱無誤，則聲請人為被繼承人甲○○之債權
    人，其以利害關係人身分聲請選任被繼承人甲○○之遺產管
    理人，洵屬有據。此外，經本院審酌被繼承人甲○○之繼承
    人均已拋棄繼承，且未召開親屬會議，又聲請人同意指定律
    師任管理人等情，爰選任新竹律師公會李文傑律師為被繼承
    人甲○○之遺產管理人，並為承認繼承之公示催告。
四、依非訟事件法第157條裁定如主文。
中    華    民    國    97    年    4     月    11    日
                  家事法庭法  官  彭政章
正本係照原本作成。
如對本裁定抗告，須於裁定送達後10日之不變期間內，向本院提
出抗告狀，並繳納抗告費新臺幣1,000元
                          書記官  張淑芬
中    華    民    國    97    年    4     月    11    日


司法院資訊處製作；財團法人民間司法改革基金會備份。
